【裁判字號】    90,竹小,333
【裁判日期】    901225
【裁判案由】    損害賠償
【裁判全文】
臺灣新竹地方法院民事判決  九十年度竹小字第三三三號
    原      告  甲○○○
                丙○○
    訴訟代理人  乙○○
    被      告  丁○○
右當事人間請求損害賠償事件，本院判決如左：
    主    文
被告應給付原告甲○○○新台幣伍仟貳佰柒拾壹元。
原告其餘之訴駁回。
訴訟費用新台幣參佰肆拾元，由被告負擔十分之一，餘由原告負擔。
本判決原告勝訴部分得假執行。
    事實及理由
一、原告聲明：求為判決被告應給付原告新台幣（下同）五萬二千七百元。
二、事實摘要：
    原告丙○○於民國八十九年九月二日二十二時許，駕駛原告甲○○○所有車號２
    Ｌ８０７１（原車號為ＪＲ９４１２）號自小客車（下稱系爭車輛），行經新竹
    市○○路○段一八一號前之十字路口，打方向燈左轉並停止在轉彎處，待對向車
    輛通行時，遭被告所駕駛之自小客車自後碰撞，致原告甲○○○所有系爭車輛後
    座車廂等處毀損，零件修復費用為五萬二千七百元。車禍發生後，被告自知理虧
    ，當場向處理之員警表示願意賠償原告一切之修繕費用，詎嗣後原告向被告請求
    上開修復費用，被告竟不予賠償，為此依據侵權行為之法律關係提起本訴等語。
    而被告則以當時確實有承認肇事的責任在被告，但是原告丙○○超車到被告前面
    要迴轉，被告是在行進間撞到系爭車輛；又原告所提修復費用價格過高，希望由
    保險公司負責理賠等語。並聲明：駁回原告之訴。
三、法院之判斷：
（一）原告主張原告丙○○於上揭時地，駕駛系爭車輛，遭被告所駕駛車輛碰撞，致
      原告甲○○○所有系爭車輛受有損害之事實，業據原告提出相片二紙、新竹市
      警察局交通警察隊肇事現場圖、汽車行車執照、估價單、統一發票各一件為證
      ，被告對於上開證據之真正並不爭執，惟以上揭情詞置辯。查依據上開肇事現
      場圖記載可知，被告係駕駛車輛自後撞擊原告丙○○所駕駛之系爭車輛，且被
      告亦表示願賠償系爭車輛之修護費用，顯然車禍發生當時被告已自承對車禍之
      發生確有過失責任，況該現場圖並未有原告丙○○係超車至被告前面致遭撞擊
      之記載，被告雖據此為原告丙○○對車禍之發生亦有過失之抗辯，然並未提出
      具體之證據證明之，所辯不足採，本件原告之主張，應信為實在。
（二）按因故意或過失，不法侵害他人之權利者，負損害賠償責任；不法毀損他人之
      物者，應向被害人賠償其物因毀損所減少之價額，民法第一百八十四條第一項
      前段、第一百九十六條分別定有明文。又物被毀損時，被害人除得依民法第一
      百九十六條請求賠償外，並不排除民法第二百十三條至第二百十五條之適用。
      依民法第一百九十六條請求賠償物被毀損所減少之價額，得以修復費用為估定
      之標準，但以必要者為限（例如：修理材料以新品換舊品，應予折舊）。查本
      件車禍發生之責任既在被告，而被告亦表示願理賠系爭車輛之車損，已如前述
      ，則被告自應就系爭車輛之毀損負全部賠償責任。又本件系爭車輛零件修理費
      用計五萬二千七百元，亦據原告提出統一發票、估價單各一件為證；而系爭車
      輛係八十二年十一月份出廠，於同年領照使用乙情，有原告所提之行車執照一
      件可按，算至本件車禍發生時即八十九年九月二日，系爭車輛使用期間已逾五
      年，依前揭說明自應折舊，即原告甲○○○以新品取代舊品間之差價應予扣除
      。本院依行院公佈之固定資產耐用年限數表及固定資產折舊率表，系爭車輛之
      耐用年數為五年，每年折舊千分之三九六，認上開零件之折舊金額為四萬七千
      四百二十九元｛第一年折舊19446元（52700 ×0.369＝19446元）；第二年折
      舊12271元【（00000－00000×0.369＝12271元】；第三年折舊7743元【（
      00000－00000－12271）×0.369＝7743 元】; 第四年折舊4886元【（00000
      -00000 -00000-0000）×0.369=4886】; 第五年折舊3083元【（00000-00000
      -00000- 0000-0886）×0.369=3083】；總折舊為47429元，元以下四捨五入｝
      。是扣除此折舊後，原告甲○○○得請求之合理修復費用為五千二百七十一元
      （00000 -00000=5271元）。
四、綜上所述，原告甲○○○本於侵權行為法律關係請求被告賠償五千二百七十一元
    ，洵屬有據，應予准許，其餘超過部分，則屬無據，應予駁回。至於原告丙○○
    部分，因其非系爭車輛之所有權人，尚無權利就系爭車輛之損害為請求，故所請
    無理由，亦應予駁回。
五、本件為被告敗訴之小額訴訟判決部分，應依職權宣告假執行。
據上論結，本件原告之訴為一部有理由，一部無理由，依民事訴訟法第四百三十六條
之二十三、第四百三十六條第二項、第七十九條但書、第四百三十六條之十九第一項
、第四百三十六條之二十，判決如主文。
中      華      民      國    九十      年    十二      月    二十五    日
                                  臺灣新竹地方法院新竹簡易庭
~B法      官  魏瑞紅
右為正本係照原本作成。
如對本判決上訴，須於判決送達後廿日內向本院提出上訴狀。
~B法院書記官  楊靜芳
中      華      民      國    九十      年    十二      月    二十五    日


司法院資訊處製作；財團法人民間司法改革基金會備份。
